【裁判字號】    88,重訴,94
【裁判日期】    891212
【裁判案由】    拆屋還地
【裁判全文】
臺灣嘉義地方法院民事判決  八十八年度重訴字第九四號
    原      告  空軍總司令部  送達處所：台北郵政九０二五一號信箱
    法定代理人  己○○        .
                              .
    訴訟代理人  廖道成律師
    被      告  丙○○
                乙○○
                壬○○
                庚○文
                庚  ○
                甲○○○
                戊○○
    右  一  人
    訴訟代理人  丁○○      住.
    被      告  辛○○○    設.
    右  一  人
    法定代理人    癸○○    住.
右當事人間請求拆屋還地事件，本院判決如左：
    主    文
被告丙○○應將座落嘉義縣水上鄉巷○段七七三之二地號土地內如附圖代號Ｐ部分面
積０‧０一五七公頃之磚木造房屋及同地號土地內如附圖代號Ｏ部分面積０‧０００
七公頃之鐵骨造房屋與同段七七四之二地號土地內如附圖代號Ｎ部分面積０‧００六
五公頃之鐵骨造房屋均拆除，將上開土地交還與原告；並應給付原告新台幣柒仟玖佰
零壹元及自民國八十八年七月一日起至交還上開土地日止，按年以新台幣壹仟柒佰壹
拾捌元計算之損害金。
被告乙○○應將座落嘉義縣水上鄉巷○段七五七地號土地內如附圖代號Ｍ部分面積０
‧００九二公頃之羊稠拆除，將上開土地交還與原告，並應給付原告新台幣參仟壹佰
柒拾肆元及自民國八十八年七月一日起至交還上開土地日止，按年以新台幣陸佰玖拾
元計算之損害金。
被告壬○○應將座落嘉義縣水上鄉巷○段七五八之二地號土地內如附圖代號Ｄ部分面
積０‧００二四公頃之磚木造房屋及同地號土地內如附圖代號Ｃ部分面積０‧０一二
七公頃磚木造房屋均拆除，將上開土地交還與原告，並應給付原告新台幣伍仟貳佰壹
拾元及自民國八十八年七月一日起至交還上開土地日止，按年以新台幣壹仟壹佰參拾
參元計算之損害金。
被告庚○文應將座落嘉義縣水上鄉巷○段七六二之一地號土地內如附圖代號Ｊ部分面
積０‧００七七公頃之磚木造房屋及同地號土地內如附圖代號Ｋ部分面積０‧００八
五公頃磚木造房屋均拆除，將上開土地交還與原告及其他共有人，並應給付原告及其
他共有人新台幣伍仟伍佰捌拾玖元及自民國八十八年七月一日起至交還上開土地日止
，按年以新台幣貳仟肆佰參拾元計算之損害金；被告庚○文應將同段七五八之二地號
土地內如附圖代號Ｌ部分面積０‧００二二公頃磚木造房屋拆除，將上開土地交還與
原告，並應給付原告新台幣柒佰伍拾玖元及自民國八十八年七月一日起至交還土地日
止，按年以新台幣壹佰陸拾伍元計算之損害金。
被告庚○應將座落嘉義縣水上鄉巷○段七六一之一地號土地內如附圖代號Ｇ部分面積
０‧０七五公頃之磚木造房屋及同段七五八之二地號土地內如附圖代號Ｆ部分面積０
‧００一二公頃之磚木造房屋均拆除，將上開土地交還與原告，並應給付原告新台幣
參仟零貳元及自民國八十八年七月一日起至交還上開土地日止，按年以新台幣陸佰伍
拾參元計算之損害金。
被告甲○○○應將座落嘉義縣水上鄉巷○段七五八之二地號土地內如附圖代號Ｅ部分
面積０‧００五九公頃之磚木造房屋及同段七六一之一地號土地內如附圖代號Ｈ部分
面積０‧００二二公頃之磚木造房屋均拆除，將上開土地交還與原告，並應給付原告
新台幣貳仟柒佰玖拾伍元及自民國八十八年七月一日起至交還上開土地日止，按年以
新台幣陸佰零捌元計算之損害金；被告甲○○○應將同段七六二之一地號土地內如附
圖代號Ｉ部分面積０‧００二二公頃之磚木造房屋拆除，將上開土地交還原告與其他
共有人，並應給付原告及其他共有人新台幣柒佰伍拾玖元及自民國八十八年七月一日
起至交還土地日止，按年以新台幣壹佰陸拾伍元計算之損害金。
被告戊○○應將座落嘉義縣水上鄉巷○段七五八之二地號土地內如附圖代號Ａ部分面
積０‧０三八二公頃之鐵骨造房屋均拆除，將上開土地交還與原告，並應給付原告新
台幣壹萬參仟壹佰柒拾玖元及自民國八十八年七月一日起至交還上開土地日止，按年
以新台幣捌佰陸拾伍元計算之損害金。
被告辛○○○應將座落嘉義縣水上鄉巷○段七五八之二地號土地內如附圖代號Ｂ部分
面積０‧０三三九公頃之地上物拆除，將土地交還與原告，並應給付原告新台幣壹萬
壹仟陸佰玖拾陸元及自民國八十八年七月一日起至交還上開土地日止，按年以新台幣
貳仟伍佰肆拾參元計算之損害金。
原告其餘之訴駁回。
本判決第一項至第八項拆屋還地之履行期間為陸個月。
訴訟費用由兩造負擔之比率如附表二所示。
本判決原告勝訴部分，於原告分別以如附表三所示之金額為被告供擔保後，得假執行
；但被告如於假執行程序實施前，分別以如附表三所示之金額為原告預供擔保，得免
為假執行。
原告其餘假執行之聲請駁回。
    事    實
甲、原告方面：
一、聲明：求為判決如左：
  （一）被告丙○○應將座落嘉義縣水上鄉巷○段七七三之二地號土地內如附圖代號
        Ｐ部分面積０‧０一五七公頃之磚木造房屋及同地號土地內如附圖代號Ｏ部
        分面積０‧０００七公頃之鐵骨造房屋與同段七七四之二地號土地內如附圖
        代號Ｎ部分面積０‧００六五公頃之鐵骨造房屋均拆除，將上開土地交還與
        原告；並應給付原告自起訴狀繕本送達日起回溯五年及至交還土地日止，均
        按占有面積之申報總價額百分之十計算之損害金。
  （二）被告乙○○應將座落嘉義縣水上鄉巷○段七五七地號土地內如附圖代號Ｍ部
        分面積０‧００九二公頃之羊稠拆除，將上開土地交還與原告，並應給付原
        告自起訴狀繕本送達日起回溯五年及至交還土地日止，均按占有面積之申報
        總價額百分之十計算之損害金。
  （三）被告壬○○應將座落嘉義縣水上鄉巷○段七五八之二地號土地內如附圖代號
        Ｄ部分面積０‧００二四公頃之磚木造房屋及同地號土地內如附圖代號Ｃ部
        分面積０‧０一二七公頃磚木造房屋均拆除，將上開土地交還與原告，並應
        給付原告自起訴狀繕本送達日起回溯五年及至交還土地日止，均按占有面積
        之申報總價額百分之十計算之損害金。
  （四）被告庚○文應將座落嘉義縣水上鄉巷○段七六二之一地號土地內如附圖代號
        Ｊ部分面積０‧００七七公頃之磚木造房屋及同地號土地內如附圖代號Ｋ部
        分面積０‧００八五公頃磚木造房屋均拆除，將上開土地交還與原告及其他
        共有人，及應給付原告及其他共有人自訴狀繕本送達日起回溯五年及至交還
        土地日止均按占有面積之申報總價額百分之十計算之損害金；被告庚○文應
        將同段七五八之二地號土地內如附圖代號Ｌ部分面積０‧００二二公頃磚木
        造房屋拆除，將上開土地交還與原告，並應給付原告自起訴狀繕本送達日起
        回溯五年及至交還土地日止，均按占有面積之申報總價額百分之十計算之損
        害金。
  （五）被告庚○應將座落嘉義縣水上鄉巷○段七六一之一地號土地內如附圖代號Ｇ
        部分面積０‧０七五公頃之磚木造房屋及同段七五八之二地號土地內如附圖
        代號Ｆ部分面積０‧００一二公頃之磚木造房屋均拆除，將上開土地交還與
        原告，並應給付原告及其他共有人自訴狀繕本送達日起回溯五年及至交還土
        地日止均按占有面積之申報總價額百分之十計算之損害金。
  （六）被告甲○○○應將座落嘉義縣水上鄉巷○段七五八之二地號土地內如附圖代
        號Ｅ部分面積０‧００五九公頃之磚木造房屋及同段七六一之一地號土地內
        如附圖代號ＨＩ部分面積０‧００二二公頃之磚木造房屋均拆除，將上開土
        地交還與原告，並應給付原告及其他共有人自訴狀繕本送達日起回溯五年及
        至交還土地日止均按占有面積之申報額百分之實際算之損害金；被告甲○○○應將同段七六二之一地號土地內如附圖代號Ｉ部分面積０‧００二二公頃
        之磚木造房屋拆除，將上開土地交還原告與其他共有人，並應給付原告及其
        他共有人自訴狀繕本送達日起回溯五年及至交還土地日止，均按占有面積之
        申報總價額百分之十計算之損害金。
  （七）被告戊○○應將座落嘉義縣水上鄉巷○段七五八之二地號土地內如附圖代號
        Ａ部分面積０‧０三八二公頃之鐵骨造房屋均拆除，將上開土地交還與原告
        ，並應給付原告自訴狀繕本送達日起回溯五年及至交還土地日止，按占有面
        積之申報總價額百分之十計算之損害金。
  （八）被告辛○○○應將座落嘉義縣水上鄉巷○段七五八之二地號土地內如附圖代
        號Ｂ部分面積０‧０三三九公頃之地上物拆除，將土地交還與原告，並應給
        付原告自訴狀繕本送達日起回溯五年及至交還土地日止，均按占有面積之申
        報總價額百分之十計算之損害金。
  （九）前各項判決均願供擔保，聲請准予宣告假執行。
二、陳述：
  （一）按所有權人對於無權占有者，得請求返還之，民法第七百六十七條定有明文
        。又國有財產撥給各地國家機關使用者，名義上雖仍為國有，實際上即為使
        用機關行使所有人之權利，故本院對於是類財產，向准由管理機關起訴，代
        表國家機關主張所有權人之權利，此有最高法院五十一年台上字第二六八○
        號判例可資參照。本件系爭土地即坐落嘉義縣水上鄉○○村巷○段七七三之
        二、七五八之二、七六二之一（原告持分十分之九，訴外人張賢持分十分之
        一）、七六一之一、七四四之二、七五七地號等六筆土地，係屬國有，由原
        告為實際管理人，有土地登記簿謄本可稽，原告依上開法條之規定，主張所
        有權人之權利。
  （二）次查，被告等並無任何權限，且未經原告等之同意，竟在系爭土地占住地上
        物，顯屬無權占有，爰依民法第七百六十七條規定行使物上請求權，請求被
        告拆除地上物並交還土地。
  （三）按無法律上之原因而受利益，致他人受損害者，應返還其利益，民法第一百
        七十九條定有明文。查無權占有他人土地，可能獲得相當於租金之利益，為
        社會通常之觀念。被告無權占有系爭國有土地，為此請求被告返還自起訴狀
        送達前五年之相當租金損害之不當得利，又依土地法第一百零五條準用同法
        第九十七條之規定，城市地方土地之租金，以不超過土地申報總價額年息百
        分之十為限，故應按當年期土地申報總價額年息百分之十計算為適當。又本
        件系爭六筆土地（含同段七七三之二、七五八之二、七六二之一、七六一之
        一、七四四之二、七五七地號）之申報地價，於八十三年七月時，每平方公
        尺均為一百三十元，迨八十六年七月起，調整為一百五十元。謹依下列方式
        計算相當租金損害之不當得利（占用面積《平方公尺》乘以一百三十元《一
        百五十元》申報地價乘以百分之十等於每年之損害金）。本件被告等均自八
        十八年七月一日前收受起訴書繕本，謹依八十八年七月一日而計算送達前五
        年之相當租金損害之不當得利，並自是日起，至被告交還土地止，計算損害
        金。
（四）對被告抗辯所為之陳述：按以無權占有為原因，請求返還所有物之訴，被告
        對原告就其物有所有權存在之事實無爭執，而僅以非無權占有為抗辯者，原
        告於被告無權占有之事實，無舉證責任，被告應就其取得占有，係有正當權
        源之事實證明之，如不能證明，則應認原告之請求為有理由（最高法院七十
        二年台上字第一五五二號判例參照）。系爭土地係屬國有，由原告為管理機
        關，此有土地登記簿謄本可稽，並經鈞院至現場勘驗及囑託地政人員測量屬
        實，而被告等佔用系爭土地並興建地上建物，空言並非無權占有，又未提出
        任何積極證據，證明其取得占有為有正當權源，依法自屬無權占用。
三、證據：提出土地登記簿謄本六份、地籍圖謄本影本一份、戶籍謄本九份、地價謄
    本六份等為證，並聲請勘測現場。
乙、被告方面：被告乙○○未於言詞辯論期日到場，亦未提出任何聲明或陳述；其餘
    餘被告所為之聲明、陳述如左：
  一、聲明：原告之訴及假執行之聲請駁回，如受不利判決，願供擔保，請准免為假
      執行。
  二、陳述：
  （一）被告戊○○、辛○○○部分：系爭土地於日據時代就有被告所有之地上建物
        且由被告耕種，被原告撥用為軍事用地，當時並無給付對價，民國四十幾年
        間系爭土地地目變更為「道」之交通用地，所有權人變更為中華民國，亦應
        查估地上物補償被告或出租與被告，被告辛○○○周邊均種樹木係屬自然生
        態區，供公眾使用，並無占用原告系爭土地，況其地目為「道」，原告訴請
        拆屋還地，顯無理由，且辛○○○占用面積亦比附圖所示之面積小。
  （二）其餘被告部分：被告現有系爭土地上之地上物均供住家使用，且原告請求損
        害金數額過高。
丙、本院勘測現場並囑託嘉義縣水上鄉地政事務所測繪系爭土地複丈成果圖及函查系
    爭土地買賣之相關資料。
    理    由
一、本件被告乙○○均經合法通知，未於言詞辯論期日到場，核無民事訴訟法第三百
    八十六條各款所列情形，爰依原告之聲請，准由其一造辯論而為判決。
二、本件原告起訴主張，系爭土地為中華民國所有，原告為系爭土地之管理權人，被
    告無權占用系爭土地，並分別在其上建築房屋及地上物（詳如附圖所示），致侵
    害原告之權益，爰依民法第七百六十七條、一百七十九條條及土地法第九十七條
    、第一百零五條之規定，請求被告拆屋還地，並分別賠償如其聲明所示之損害金
    等情。被告則以：系爭土地於日據時代就有被告所有之地上建物且由被告耕種，
    被原告撥用為軍事用地，當時並無給付對價，民國四十幾年間系爭土地地目變更
    為「道」之交通用地，所有權人變更為中華民國，亦應查估地上物補償被告或出
    租與被告，被告辛○○○周邊均種樹木係屬自然生態區，供公眾使用，並無占用
    原告系爭土地，況其地目為「道」，原告訴請拆屋還地，顯無理由，且辛○○○
    占用面積亦比附圖所示之面積小。又被告現有系爭土地上之地上物均供住家使用
    ，且原告請求損害金數額過高等語，資為抗辯。
三、查系爭七六二之一地號土地為中華民國與訴外人張賢所共有，其餘系爭土地五筆
    為中華民國所有，原告為系爭土地之管理權人，被告分別使用系爭土地，並在其
    上建築房屋或羊稠等情，有土地登記簿謄本六份、地籍圖謄本影本一份、戶籍謄
    本九份、地價謄本六份及嘉義縣水上地政事務所繪製之土地複丈成果圖一份可憑
    ，並經本院至現場履勘查明屬實，製有勘驗筆錄在卷可資佐證，復為兩造所不爭
    執，堪信原告此部分之主張為真實。惟被告既另以前揭情詞置辯，則本件應審究
    者，為被告有無使用系爭土地之正當權源？原告是否得請求被告拆屋還地？又得
    否請求被告返還不當得利及其數額為何？茲敘述如下：
（一）按以無權占有為原因，請求返還所有物之訴，原告就其物所有權存在之事實，
      既已認定，而被告就其取得並非無權占有為抗辯者，自應就其取得占有，係有
      正當權源之事實負舉證責任，最高法院七十二年度台上字第一五五二號判決意
      旨可資參照。查本件被告雖均抗辯系爭土地自日據時代，就由被告在耕作，並
      建築房屋居住，原告訴請拆屋還地，顯無理由云云，惟此既為原告所否認，則
      被告就其等有使用之正當權源此有利之事實，自應負舉證責任，惟被告並未舉
      證以實其說，其等徒執前詞以為抗辯，自不足採信。
（二）復按所有人對於無權占有或侵奪其所有物者，得請求返還之，對於妨害其所有
      權者得請求除去之，有妨害其所有權之虞者，得請求防止之，民法第七百六十
      七條定有明文。本件被告確有占用系爭土地各如附圖所示部分面積建有房屋，
      已詳如上述，被告並未舉證證明其有何正當占用之依據，足資對抗原告之請求
      。從而，被原告本於所有權之作用，依民法第七百六十七條物上請求權之規定
      ，求為判決被告應將各如附圖所示部分之地上物拆除，將土地交還原告或原告
      及其他共有人，於法洵屬有據，應予准許。
（三）按無法律上之原因而受利益，致他人受損害者，應返還其利益，民法第一百七
      十九條定有明文；又無權占有他人房屋，可能獲得相當於租金之利益，此有最
      高法院六十一年台上字第一六九五號判例可資參照。本件被告既均係無權占有
      系爭土地，已如前述，則其等獲有相當於租金之不當得利，並致原告受有損害
      ，應堪認定，原告據此請求被告給付相當於租金之不當得利，自屬有據。依土
      地法第九十七條第一項之規定，城市地方之租金，以超過土地及其建築物申報
      總價額年息百分之十為限，而依土地法第一百零五條規定，上揭規定於租用基
      地建築房屋亦準用之。查系爭六筆土地，於八十三年七月及八十六年七月之申
      報地價分別為每平方公尺一百三十元、一百五十元，此有原告所提出之土地登
      記謄本六份在卷可按，本院爰審酌系爭土地係位於通往嘉義水上機場之道路兩
      旁，均作為建築房屋供住家使用，交通尚稱便利等情狀，認原告請求被告返還
      相當於基地租金之利益，依系爭土地申報地價總額年息百分之十為計算，尚嫌
      過高，應依系爭土地申報地價總額年息百分之五計算允為適當。依此標準計算
      ，原告請求被告依占用面積各給付自起訴狀繕本送達日起回溯五年及至交還土
      地日止，無權占用系爭土地之損害金額，其計算方式均詳如附表一所示。
四、從而，原告本於民法第七百六十七條所有權之法律關係，於請求被告將無權占有
    原告管理之坐落系爭土地上，如附圖所示部分之房屋及地上物拆除，交還土地予
    原告，及依據同法第一百七十九條不當得利返還請求權，請求被告等分別給付原
    告如附表所示之金額，及分別自八十八年七月一日起至交還土地日止，按年分別
    給付原告依占有面積按八十六年度申報地價百分之五計算（即如附表一（一）２
    計算方式）之損害金部分，為有理由，應予准許；原告其餘逾此範圍之請求，則
    為無理由，應予駁回。
五、按判決所命之給付，其性質非長期間不能履行者，法院得於判決內定相當之履行
    期間，民事訴訟法第三百九十六條第一項定有明文。本判決主文第一項至第八項
    命被告所為之拆屋還地，由於該房屋現均由被告等居住使用中，非被告找妥住居
    所，無法自原告所有之系爭房地搬遷，非被告雇妥工人，亦無法拆除無權佔用部
    分之房屋，爰酌定六個月之履行期間，以使被告有充裕之時間履行。
六、兩造均陳明願供擔保，聲請宣告假執行或免為假執行，經核原告勝訴部分，合於
    法律規定，爰分別酌定相當之擔保金額宣告之。又原告其餘假執行之聲請，因訴
    之駁回而失所依據，不予准許。
七、據上論結，本件原告之訴為一部有理由，一部無理由，並依民事訴訟法第三百八
    十五條第一項前段、第七十九條但書、第八十五條第一項前段、第三百九十條第
    二項、第三百九十二條，判決如主文。
中      華      民      國    八十九    年     十二     月      十二    日
~B臺灣嘉義地方法院民事第二庭
~B    法  官  李文輝
右為正本係照原本作成
如對本判決上訴須於判決送達後廿日內向本院提出上訴狀
中      華      民      國    八十九    年     十二     月    十六      日
~B    書記官  楊福源
~F0
~T40
附表一：（損害金計算表）
（一）計算方式
1.占用面積（平方公尺）×申報地價（83年度130元）×0.05=（83.07.01 至
    86.06.30）每年之損害金額
  2.占用面積（平方公尺）×申報地價（86年度150元）×0.05=（86.07.01至交還土
    地或搬離建物時止）每年損害金
（二）計算時間
  83.07.01至86.06.30按83年度申報地價130元計算三年
  86.07.01至88.06.30按86年度申報地價150元計算二年
（三）被告應給付損害金之明細及總額
┌─────┬─────────────────────┬────────┐
│  被告姓名│  損害金明細（總數元以下四捨五入）        │五年之損害金總額│
├─────┼─────────────────────┼────────┤
│1.丙○○  │(1)229×130×0.05=1488.5   1488.5×3=4466  │                │
│          │(2)229×150×0.05=1717.5   1717.5×2=3435  │ 7901           │
├─────┼─────────────────────┼────────┤
│2.乙○○  │(1)92×130×0.05=598       598×3=1794     │                │
│          │(2)92×150×0.05=690       690×2=1380     │  3174          │
├─────┼─────────────────────┼────────┤
│3.壬○○  │(1)151×130×0.05=981.5    981.5×3=2945   │                │
│          │(2)151×150×0.05=1132.5   1132.5×2=2265  │  5210          │
├─────┼─────────────────────┼────────┤
│4.庚○文  │(1)184×130×0.05=0000     0000×3=3580    │                │
│          │(2)184×150×0.05=0000     0000×2=2760    │  6348          │
├─────┼─────────────────────┼────────┤
│5.庚○    │(1)87×130×0.05=565.5     565.5×3=1697   │                │
│          │(2)87×150×0.05=652.5     652.5×2=1305   │  3002          │
├─────┼─────────────────────┼────────┤
│6.甲○○○│(1)103×130×0.05=669.5    669.5×3=2009   │                │
│          │(2)103×150×0.05=772.5    772.5×2=1545   │  3554          │
├─────┼─────────────────────┼────────┤
│7.戊○○  │(1)382×130×0.05=0000     0000×3=7449    │                │
│          │(2)382×150×0.05=0000     0000×2=5730    │  13179         │
├─────┼─────────────────────┼────────┤
│8.辛○○○│(1)339×130×0.05=2203.5   2203.5×3=6611  │                │
│          │(2)339×150×0.05=2542.5   2542.5×2=5085  │  11696         │
└─────┴─────────────────────┴────────┘
附表二：訴訟費用負擔比例（百分比）
┌─────┬────────────────┬───┐
│被告姓名  │    訴訟費用負擔比例 （百分比） │備  註│
├─────┼────────────────┼───┤
│1.丙○○  │            十四                │      │
├─────┼────────────────┼───┤
│2.乙○○  │            五                  │      │
├─────┼────────────────┼───┤
│3.壬○○  │            九                  │      │
├─────┼────────────────┼───┤
│4.庚○文  │            十一                │      │
├─────┼────────────────┼───┤
│5.庚○    │            五                  │      │
├─────┼────────────────┼───┤
│6.甲○○○│            六                  │      │
├─────┼────────────────┼───┤
│7.戊○○  │            二十四              │      │
├─────┼────────────────┼───┤
│8.辛○○○│            二十一              │      │
├─────┼────────────────┼───┤
│原      告│          餘由原告負擔          │      │
└─────┴────────────────┴───┘
附表三：（兩造各供擔保金額，新台幣＼元）
┌─────┬───────────┬───────────┐
│姓      名│原告分別為被告供擔保金│被告各應預供          │
│          │額                    │擔保金額              │
├─────┼───────────┼───────────┤
│1.丙○○  │陸萬玖仟元            │貳拾萬捌仟參佰玖拾元  │
├─────┼───────────┼───────────┤
│2.乙○○  │貳萬捌仟元            │捌萬參仟柒佰貳拾元    │
├─────┼───────────┼───────────┤
│3.壬○○  │肆萬伍仟元            │壹拾參萬柒仟肆佰壹拾元│
├─────┼───────────┼───────────┤
│4.庚○文  │伍萬陸仟元            │壹拾陸萬柒仟肆佰肆拾元│
├─────┼───────────┼───────────┤
│5.庚○    │貳萬陸仟元            │柒萬玖仟壹佰柒拾元    │
├─────┼───────────┼───────────┤
│6.甲○○○│參萬壹仟元            │玖萬參仟柒佰參拾元    │
├─────┼───────────┼───────────┤
│7.戊○○  │壹拾壹萬陸仟元        │參拾肆萬柒仟陸佰貳拾元│
│          │                      │                      │
├─────┼───────────┼───────────┤
│8.辛○○○│壹拾萬參仟元          │參拾萬捌仟肆佰玖拾元  │
└─────┴───────────┴───────────┘


司法院資訊處製作；財團法人民間司法改革基金會備份。
